【裁判字號】    98,交聲,899
【裁判日期】    981214
【裁判案由】    聲明異議
【裁判全文】
臺灣臺南地方法院交通事件裁定     98年度交聲字第899號
移送機關    交通部公路總局嘉義區監理所麻豆監理站
異議人即
受處分人    甲○○
上列受處分人因違反道路交通管理處罰條例案件，對於交通部公
路總局嘉義區監理所麻豆監理站民國98年7月17日所為之裁決處
分（處分案號：麻監裁罰字第裁75-MM0000000號），聲明異議，
本院裁定如下：
    主  文
異議駁回。
    理  由
一、原處分意旨略以：異議人即受處分人甲○○（下稱異議人）
    騎乘牌照號碼ZVB-589號輕機車，於民國（下同）98年6月4
    日8時10分，在台19線124.5公里與南45線之交岔路口，因駕
    駛行經有燈光號誌管制之交岔路口闖紅燈，遭警逕行製單舉
    發，嗣經交通部公路總局嘉義區監理所麻豆監理站（下稱移
    送機關）依道路交通管理處罰條例第53條第1項及第63條第1
    項第3款（原裁決書漏載第1項第3款）等規定，裁處罰鍰新
    台幣1,800元，並記違規點數3點。
二、本件聲明異議意旨略以：異議人認本件裁處太重，本件僅係
    超越停止線之違規，並非闖紅燈，為此聲明異議等語。
三、按汽車駕駛人，行經有燈光號誌管制之交岔路口闖紅燈者，
    處以新臺幣1千8百元以上5千4百元以下罰鍰；並記違規點數
    3點；道路交通管理條例第53條第1項及第63條第1項第3款分
    別定有明文。
四、經查：
  (一)異議人遭警舉發，於上開時、地，騎乘牌照號碼ZVB-589號
    輕機車，在台19線124.5公里與南45線之交岔路口，有闖紅
    燈之違規行為，有台南縣警察局98年6月18日南縣警交字第
    MM0000000號舉發違反道路交通管理事件通知單1份附卷可稽
    ，並有照片2幀附卷可稽。
  (二)異議人雖辯稱未闖紅燈，僅係紅燈亮起時超越停止線停車云
    云，然異議人所駕駛之上開車輛於違規路口處係紅燈亮起之
    後7. 1秒超越路口停止線，於紅燈亮起8.1秒時，以每小時2
    1公里之時速通過路口，此有2幀舉發照片上資訊欄位之記載
    可稽(照片ㄧ上「R071」即代表紅燈亮起7.1秒；照片二上「
    R081」即代表紅燈亮起8.1秒、「V=21」即代表時速21公里)
    ，因此，異議人所駕駛之上開車輛係於上開交岔路口號誌已
    變換為紅燈7.1秒後闖紅燈駛越停止線進入路口，於紅燈亮
    起8.1秒時以時速21公里之速度逕予穿越路口，從而，移送
    機關指稱異議人有駕車闖紅燈之違規行為，自屬無誤，異議
    人抗辯稱其僅係超越停止線停車等待號誌轉換云云，尚屬無
    據。
五、綜上所述，異議人於前揭時、地，有駕車闖紅燈之違規事實
    ，應堪認定。則移送機關據以援引道路交通管理處罰條例第
    53條第1項、第63條第1項第3款及違反道路交通管理事件統
    一裁罰基準表等規定，裁處異議人罰鍰新台幣1,800元，並
    記違規點數3點，核無違誤或不當。從而，本件異議為無理
    由，應予駁回。
六、據上論斷，應依道路交通管理處罰條例第87條第2項、道路
    交通案件處理辦法第19條，裁定如主文。
中    華    民    國    98    年    12    月    14    日
                      交通法庭  法  官  陳淑勤
以上正本證明與原本無異。
如不服本裁定，應於送達後5日內，向本院提出抗告狀。
                                書記官  謝國欽
中    華    民    國    98    年    12    月    14    日


司法院資訊處製作；財團法人民間司法改革基金會備份。
